【裁判字號】    97,裁,1201
【裁判日期】    970214
【裁判案由】    營利事業所得稅
【裁判全文】
最  高  行  政  法  院  裁  定
                                     97年度裁字第01201號
上  訴  人  倫洲有限公司
代  表  人  甲○○
被 上訴 人  財政部高雄市國稅局
代  表  人  陳金鑑
上列當事人間營利事業所得稅事件，上訴人對於中華民國96年10
月3日高雄高等行政法院96年度訴字第430號判決，提起上訴，本
院裁定如下：
    主  文
上訴駁回。
上訴審訴訟費用由上訴人負擔。
    理  由
一、按對於高等行政法院判決之上訴，非以其違背法令為理由，
    不得為之，行政訴訟法第242條定有明文。同法第243條第1
    項規定，判決不適用法規或適用不當者，為違背法令；而判
    決有第243條第2項所列各款情形之一者，其判決當然違背法
    令。又提起上訴，應以上訴狀表明上訴理由並應添具關於上
    訴理由之必要證據，復為同法第244條第1項第4款及第2項所
    明定。準此，當事人提起上訴，如以原審判決有行政訴訟法
    第243條第1項不適用法規或適用法規不當為理由時，其上訴
    狀或理由書應有具體之指摘，並揭示該法規之條項或其內容
    ；如以原審判決有第243條第2項所列各款情形之當然違背法
    令為理由時，其上訴狀應揭示合於該款之事實。上訴狀或理
    由書如未依此項方法表明，或其所表明者，顯與上開法條規
    定之情形不相合時，即難認為已對高等行政法院判決之違背
    法令有具體之指摘，其上訴自難認為合法。
二、本件上訴人對於高等行政法院判決上訴，雖以：其於民國92
    年度購買原料鍍鋅鋼捲平均單價為16.473元/kg，與被上訴
    人向中國鋼鐵股份有限公司查詢之92年度鍍鋅鋼捲之平均售
    價為19元/kg，每kg便宜2.527元（13.3%），是以即使上訴
    人有耗損11.5%，其申報之原料耗用成本仍低於如向中鋼公
    司進貨之成本。又上訴人對於委外加工之原料，於領料時，
    皆附有「委外加工單」，註明委外加工之原料品名、規則及
    重量，委外加工後之成品，於入庫時，皆附有「委外入庫單
    」，註明加工後商品編號、品名、規格、重量、數量，二者
    重量差異即為耗損量，並依據上述二表單編製「加工商品單
    位成本表」，被上訴人亦依據上述資料認定上訴人之耗損量
    ，並非如原判決理由所述，耗損數量上訴人並無紀錄。另上
    訴人亦提供數筆裁剪尺寸影響損耗之「委外加工單」及「委
    外入庫單」作為說明損耗偏高之證明，惟被上訴人及原審皆
    未加以考量為由。本院經核其上訴狀內容，無非就原審認定
    事實、取捨證據之職權行使事項，任加指摘，或就原審已論
    斷或駁斥其主張之理由，泛言判決適用法規不當，而未具體
    表明合於不適用法規或適用不當，或有行政訴訟法第243條
    第2項所列各款之情形，難認為已對原判決之違背法令有具
    體之指摘，依首揭說明，其上訴自不合法，應予駁回。
三、依行政訴訟法第249條第1項前段、第104條、民事訴訟法第
    95條、第78條，裁定如主文。
中    華    民    國    97    年    2     月    14    日
                    最高行政法院第二庭
                        審判長法官  高  啟  燦
                              法官  姜  仁  脩
                              法官  黃  合  文
                              法官  廖  宏  明
                              法官  楊  惠  欽
以  上  正  本  證  明  與  原  本  無  異
中    華    民    國    97    年    2     月    15    日
                              書記官  邱  彰  德


司法院資訊處製作；財團法人民間司法改革基金會備份。
